# 净资产投资业务会计处理

提问人：wx_61206568695d 时间：2021-08-21 14:33:08
陈版主，您好，
A公司拟将公司的资产账面价值 10 亿，相关负债 8 亿元，以资产包形式投资成立全资子公司B。资产包中资产为房屋土地，评估价值为 12 亿元，增值 2 亿元。
问题： B 公司是是按照公允价值还是账面价值入账？ B 公司的实收资本是 2 亿元还是 4 亿元
A公司的长投如何确认？
如果是B 公司可以按照公允价值入账，是不是可以相当于相当于母公司处置，在投资阶段即缴纳相应的增值税、土增税和所得税。

回答人：chenyiwei
1 、由于房屋和土地不构成“业务”，因此对B而言取得这些房屋土地不是企业合并。应根据固定资产、无形资产准则对于“投资者投入的固定资产、无形资产”的初始计量规定，按公允价值入账，并确认实收资本和资本公积。
B的实收资本可由A在不超过净资产评估值的限度内确定。投入净资产的入账金额超出实收资本金额的差额作为资本公积（资本溢价）。
2 、但是，对于A而言，以非货币资产对全资子公司出资是不具有商业实质的交易，因此A的个别报表层面对B的长期股权投资成本按投出资产的原账面价值确定。